臺灣基隆地方法院刑事判決　　　　　　 94年度交簡上字第2號
上　訴　人　臺灣基隆地方法院檢察署檢察官
被　　　告　甲○○
選任辯護人　文鍾奇律師
上列被告因過失傷害案件，不服本院基隆簡易庭93年度基交簡字
第526號，中華民國93年11月25日第一審簡易判決（聲請案號：
93年度偵字第4018號）提起上訴，本院管轄之第二審合議庭判決
如下：
    主  文
原判決撤銷。
甲○○因過失傷害人，處拘役貳拾日，如易科罰金以佰元折算
壹日。緩刑貳年。
    事  實
一、甲○○於民國93年6月16日中午12時許，駕駛車牌號碼2606
    ─FM號自小客車，沿基隆市○○街75巷往八斗子方向行駛，
    途經基隆市○○街110巷巷口時，本應遵守道路交通號誌之
    指示，閃光紅燈表示「停車再開」，車輛應減速接近，並應
    注意車前狀況，隨時採取必要之安全措施，且當時天候為晴
    ，路面無障礙物，視距良好，無不能注意之情形，竟疏未注
    意，眼見其行向之路口號誌為閃光紅燈，卻未減速慢行，確
    認左右有無來車，即繼續向前行駛，致前車頭與由丁○○所
    騎乘搭載乘客乙○○、由基隆市○○街110巷巷口騎出、往
    深澳坑方向行駛並已越過路口3分之2之車牌號碼LOX─847號
    重機車右後側發生擦撞，丁○○因而受有右手多處擦傷、左
    上肢擦傷10公分之傷害，機車乘客乙○○因而受有右額擦傷
    0.7公分、右手臂擦傷3公分、右小腿擦傷及挫傷、上背部挫
    傷約5公分等傷害。甲○○於犯罪未被發覺前，向前來處理
    之警員丙○○自首其為肇事人，而接受裁判（聲請簡易判決
    處刑書及簡易判決書均漏未記載）。
二、案經丁○○、乙○○訴由基隆市警察局第二分局報告臺灣基
    隆地方法院檢察署檢察官聲請簡易判決處刑。
    理  由
一、上揭犯罪事實，業據被告甲○○於偵訊、本院第二審合議庭
    準備程序及審判時坦承不諱，核與告訴人丁○○、乙○○指
    訴之情節相符，並有道路交通事故現場圖、道路交通事故調
    查報告表各1份、道路交通事故談話紀錄表2紙、道路交通事
    故補充資料1紙及現場照片16張附卷可稽。而告訴人丁○○
    、乙○○確因本件車禍受有右揭傷害，亦有行政院衛生署基
    隆醫院驗傷診斷書2紙附卷可稽。按駕駛人駕駛汽車，應遵
    守道路交通號誌之指示；汽車行駛時，駕駛人應注意車前狀
    況，並隨時採取必要之安全措施；閃光紅燈表示「停車再開
    」，車輛應減速接近，先停止於交岔路口前，讓幹道車優先
    通行後認為安全時，方得續行，道路交通安全規則第90條、
    第94條第3項、道路交通標誌標線號誌設置規則第211條第1
    項第2款分別定有明文，被告駕駛汽車自應注意上開規定。
    而依卷附道路交通事故現場圖、道路交通事故補充資料及現
    場照片所示，被告駕自小客車，沿基隆市○○街75巷往八斗
    子方向行駛，途經基隆市○○街110巷巷口前立有「閃光紅
    燈」之交通號誌，依規定應「停車再開」，車輛應減速接近
    ，先停止於交岔路口前，讓幹道車優先通行後認為安全時，
    方得續行，又被告車輛前車頭保險桿凹陷，告訴人丁○○機
    車右後側車身破裂、右後方葉子板有撞擊痕跡，刮地痕起點
    為該址路口約3分之2處（自告訴人行向觀察），再參以告訴
    人乙○○即機車後座乘客受有右小腿擦傷及挫傷之傷害等情
    ，足認被告係在告訴人丁○○已騎乘機車通過上開路口約3
    分之2時，自右撞擊上開機車之右後側，由此可證被告當時
    並未依交通號誌停車再開，亦未確實注意車前狀況。又依前
    開道路交通事故調查報告表所載，當時天候為晴，路面無障
    礙物，視距良好，衡情應能注意，竟疏未注意，致肇車禍，
    其有過失甚為顯然。被告之過失行為與告訴人丁○○、乙○○之傷害結果間，有相當因果關係。被告自白與事實相符，
    事證明確，被告犯行堪以認定，應依法論科。
二、核被告所為，係犯刑法第284條第1項前段之過失傷害罪嫌。
    被告一過失行為，致告訴人丁○○、乙○○受傷，觸犯二過
    失傷害罪名，為想像競合犯，應依刑法第55條之規定論以一
    過失傷害罪。又查，被告於前開車禍發生後，於犯罪未被發
    覺前，向前來處理之警員丙○○自首其為肇事人乙節，業據
    證人丙○○於本院第二審合議庭審理時到庭結證屬實，證人
    丙○○並請求將基隆市○○○道路交通事故報案人須知原記
    載第1項（肇事人親自或託人電話報警，並已報明肇事人姓
    名、地點、請警方前往處理）更正為第3項（報案人或勤務
    中忠轉來資料未報明肇事人姓名，警員前往現場處理時，肇
    事人在場，並當場承認為肇事人）乙情（見本院94年4月12
    日審判筆錄），因之被告係對於未發覺之罪自首而受裁判，
    應依刑法第62條前段之規定減輕其刑。原審以被告罪證明確
    ，援引刑法第284條第1項前段、第55條、第41條第1項前段
    、罰金罰鍰提高標準條例第1條前段、第2條，量處被告拘役
    拾日，並諭知易科罰金之折算標準，固非無據，惟被告於
    前開車禍發生後，於犯罪未被發覺前，向前來處理之警員自
    首，惟原審未及斟酌此點，容有未洽，檢察官提起上訴，指
    摘原審判決不當，非無理由，自應由本院管轄之第二審合議
    庭將原審判決予以撤銷改判。爰審酌被告之品行，犯罪之動
    機、目的、手段、犯罪所生之損害及犯罪後坦承犯行等一切
    情狀，量處如主文所示之刑，並諭知易科罰金之折算標準，
    以示儆懲。末查被告前未曾受有期徒刑以上刑之宣告，有臺
    灣基隆地方法院檢察署刑案資料查註紀錄表及臺灣高等法院
    被告全國前案紀錄表各1份附卷可佐，被告犯罪後已與告訴
    人達成和解，有和解筆錄在卷可憑，本院認其經此教訓後，
    當知警惕，應無再犯之虞，因認其所宣告之刑，以暫不執行
    為適當，併予宣告緩刑2年，以勵來茲而啟自新。
據上論斷，應依刑事訴訟法第455 條之1 第3 項、第369 條第1
項前段、第364條、第299條第1項前段，刑法第284條第1項前段
、第55條、第62條前段、第41條第1項前段、第74條第1款，罰金
罰鍰提高標準條例第1條前段、第2條，判決如主文。
本案經檢察官黃鴻達到庭執行職務
中　　華　　民　　國　　94　　年　　4 　　月　　26　　日
                  刑事第三庭審判長法  官  鄭景文
                                  法  官  曾雨明
                                  法  官  王美婷
以上正本證明與原本無異。
本件判決不得上訴。
中　　華　　民　　國　　94　　年　　4 　　月　　26　　日
                                  書記官  陸清敏
（附錄論罪科刑依據之法條）
刑法第284條第1項前段：
　　因過失傷害人者，處六月以下有期徒刑、拘役或五百元以下
    罰金，致重傷者，處一年以下有期徒刑、拘役或五百元以下
    罰金。
